臺灣板橋地方法院刑事判決　　　　　　　94年度訴字第1441號
公　訴　人　臺灣板橋地方法院檢察署檢察官
被　　　告　甲○○
上列被告因違反毒品危害防制條例案件，經檢察官提起公訴（94
年度核退毒偵字第1198號），被告於準備程序中就被訴事實為有
罪之陳述，經本院合議庭裁定由受命法官獨任進行簡式審判程序
，本院判決如下：
    主  文
甲○○連續施用第一級毒品，累犯，處有期徒刑玖月。
    事  實
一、甲○○前因違反毒品危害防制條例案件，經本院以90年度易
    字第121 號判決判處有期徒刑4 月，如易科罰金以銀元300
    元折算1 日，於民國90年4 月23日確定。又因違反毒品危害
    防制條例案件，經本院以91年度訴字第1203號判決，其中施
    用第一級毒品部分判處有期徒刑7 月，施用第二級毒品部分
    判處有期徒刑5 月，應執行有期徒刑10月確定，並與前開案
    件接續執行；嗣於93年3 月18日假釋付保護管束，而於同年
    6 月5 日保護管束期滿，未經撤銷假釋，其有期徒刑以已執
    行完畢論。另因施用毒品違反毒品危害防制條例案件，經本
    院以89年度毒聲字第492 號裁定送勒戒處所觀察、勒戒，於
    89年2 月3 日執行完畢，認無繼續施用毒品之傾向，由臺灣
    板橋地方法院檢察署檢察官以89年度毒偵字第902 號為不起
    訴處分確定。復施用毒品，經本院以89年度毒聲字第4149號
    裁定送勒戒處所觀察、勒戒後，認有繼續施用毒品之傾向，
    經本院以89年度毒聲字第6375號裁定令入戒治處所施以強制
    戒治；嗣於90年9 月2 日經本院以90年度毒聲字第3392號裁
    定停止戒治，所餘戒治期間付保護管束，於同年11月2 日保
    護管束期滿。再因施用毒品違反毒品危害防制條例案件，經
    本院以91年度毒聲字第1446號裁定令入戒治處所施以強制戒
    治，而於92年4 月29日戒治期滿（並自92年4 月30日起執行
    前述有期徒刑）。詎不知悛悔，猶基於施用第一級毒品海洛
    因（以下簡稱海洛因）之概括犯意，自上開觀察、勒戒及強
    制戒治執行完畢釋放後5 年內之93年10月上旬某日起，至94
    年1 月29日晚間8 時許，在設於臺北縣三峽鎮○○路399 號
    之恩主公醫院廁所內，及臺北縣三峽鎮○○街104 巷17號等
    地點，以將海洛因置入針筒注射手臂血管，或將海洛因捲入
    香煙後點燃產生煙霧之方式，連續施用海洛因多次，平均約
    每3 日施用1 次。嗣於同日晚間9 時許，為警在臺北縣三峽
    鎮○○街104 巷17號查獲。
二、案經臺北市政府警察局板橋分局報請臺灣板橋地方法院檢察
    署檢察官偵查起訴。
    理  由
一、上揭事實，業據被告甲○○於警詢、偵查及本院審理時坦承
    不諱，且被告為警查獲後所排放之尿液經採樣送驗，以酵素
    免疫分析法檢驗及氣相層析質譜儀法確認檢驗結果，於鴉片
    類呈陽性反應，有臺灣檢驗科技股份有限公司於94年3 月8
    日出具之濫用藥物尿液檢驗報告附卷可資佐證，足徵被告前
    揭不利於己之自白與事實相符。又被告前因施用毒品，經本
    院以89年度毒聲字第492 號裁定送勒戒處所觀察、勒戒，於
    89年2 月3 日執行完畢，認無繼續施用毒品之傾向，由臺灣
    板橋地方法院檢察署檢察官以89年度毒偵字第902 號為不起
    訴處分確定。復施用毒品，經本院以89年度毒聲字第4149號
    裁定送勒戒處所觀察、勒戒後，認有繼續施用毒品之傾向，
    經本院以89年度毒聲字第6375號裁定令入戒治處所施以強制
    戒治，而於90年9 月2 日經本院以90年度毒聲字第3392號裁
    定停止戒治，所餘戒治期間付保護管束，而於同年11月2 日
    期滿。又施用毒品，經本院以91年度毒聲字第1446號裁定令
    入戒治處所施以強制戒治，於92年4 月29日戒治期滿，有該
    不起訴處分書及全國施用毒品案件紀錄表存卷為憑。被告係
    於前揭觀察、勒戒及強制戒治執行完畢釋放後5 年內再犯本
    案違反毒品危害防制條例第10條之罪，事證明確，被告犯行
    堪予認定。
二、按海洛因係毒品危害防制條例所規定之第一級毒品，被告施
    用之，核係犯同條例第10條第1 項之施用第一級毒品罪。被
    告施用海洛因前後持有第一級毒品之低度行為，應為其施用
    之高度行為所吸收，不另論罪。被告多次施用海洛因犯行，
    時間緊接，手法相同，所犯為構成要件相同之罪，顯係基於
    概括犯意反覆為之，為連續犯，應依刑法第56條規定論以一
    罪，並加重其刑。又被告有如本判決事實欄第1 項所述論罪
    科刑之執行紀錄，有臺灣高等法院被告前案紀錄表可參，其
    於有期徒刑執行完畢後5 年內再犯上開有期徒刑以上之罪，
    為累犯，應依刑法第47條規定，加重其刑，並與連續犯之加
    重，遞加重之。爰審酌被告有因違反毒品危害防制條例案件
    接受刑之科處及執行之紀錄，又因施用毒品經觀察、勒戒後
    ，獲不起訴處分之寬典，復經強制戒治，猶連續施用海洛因
    再犯本罪，顯見其自制力薄弱，且未衷心悛悔，漠視法令之
    禁制濫用藥品，應予非難，兼衡其施用海洛因所生危害實以
    自戕健康為主，及其犯後供認無隱，非無悔意，態度良好等
    一切情狀，量處如主文所示之刑，資為懲儆。
三、扣案不詳物品1 包（公訴人認係海洛因，毛重0 點2 公克）
    ，未經鑑定其成分，無從確認為毒品，且係在同案犯罪嫌疑
    人王桑本住處查獲之物，復經同案犯罪嫌疑人郭志明於檢察
    事務官訊問時坦承為其所有（見臺灣板橋地方法院檢察署94
    年度毒偵字第994 號偵查卷宗第5 頁），而王桑本、郭志明
    所涉違反毒品危害防制條例罪嫌，業經移送臺灣板橋地方法
    院檢察署檢察官另行偵查，自不得逕予沒收銷燬之。公訴人
    請依毒品危害防制條例第18條第1 項前段規定宣告沒收銷燬
    ，尚有未洽，附此敘明。
據上論斷，應依刑事訴訟法第273 條之1 第1 項、第299 條第1
項前段，毒品危害防制條例第10條第1 項，刑法第11條前段、第
56條、第47條，判決如主文。
本案經檢察官蔡元仕到庭執行職務。
中　　華　　民　　國　　94　　年　　10　　月　　31　　日
                        刑事第一庭  法  官  廖  怡  貞
以上正本證明與原本無異。
如不服本判決，應於判決送達後10日內，向本院提出上訴狀，上
訴於臺灣高等法院。
                                    書記官  陳  淑  芳
中　　華　　民　　國　　94　　年　　10　　月　　31　　日
※附錄本案論罪科刑法條全文※
毒品危害防制條例第十條：
施用第一級毒品者，處六月以上五年以下有期徒刑。
施用第二級毒品者，處三年以下有期徒刑。
